【裁判字號】    99,抗,288
【裁判日期】    991108
【裁判案由】    聲請減刑及定應執行刑
【裁判全文】
臺灣高等法院高雄分院刑事裁定           99年度抗字第288號
抗  告  人
即受 刑 人  甲○○
送達代收人  劉啟輝律師
上列抗告人因聲請減刑及定應執行刑案件，不服臺灣高雄地方法
院中華民國99年10月11日裁定（99年度聲減字第101 號），提起
抗告，本院裁定如下：
    主  文
抗告駁回。
    理  由
一、本件抗告意旨略以：原裁定所定應執行之刑與一般定應執行
    之刑略有減輕之實務經驗不合；又被告另於判決確定前經臺
    灣基隆地方法院以96年度金重訴字第1 號判處有期徒刑4 月
    ，減為有期徒刑2 月，未合併定該應執行之刑，亦有脫漏云
    云。
二、按「依本條例應減刑之罪，已經判決確定尚未執行或執行未
    完畢者，由檢察官或應減刑之人犯聲請最後審理事實之法院
    裁定之」、「依本條例應減刑之數罪，經二以上法院裁判確
    定者，得由一檢察官或應減刑之人犯合併向其中一裁判法院
    聲請裁定之」、「裁判確定前犯數罪均應減刑而未定執行刑
    者，就各罪依第二條、第四條、第六條至第八條規定減刑後
    ，適用刑法第五十一條定其應執行之刑」、「前二條關於定
    其應執行之刑，準用第八條第三項規定」，中華民國96年罪
    犯減刑條例第8 條第1 項、第3 項、第10條第1 項、第12條
    分別定有明文；又「宣告多數有期徒刑者，於各刑中之最長
    期以上，各刑合併之刑期以下，定其刑期。但不得逾20年」
    ，95年7 月1 日修正公布施行前之刑法第51條第5 款亦定有
    明文。
三、經查：抗告人甲○○所犯原裁定附表所示違反稅捐稽徵法2
    罪及偽造文書罪，其中違反稅捐稽徵法2 罪符合中華民國96
    年罪犯減刑條例第2 條第1 項第3 款規定，原審依法均予減
    刑2 分之1 後（各減為有期徒刑1 月），與原裁定附表編號
    3 所列已減刑之犯罪所處之有期徒刑2 月，再依修正前刑法
    第51條第5 款規定，定其應執行刑為有期徒刑4 月，如易科
    罰金，以銀元300 元即新臺幣900 元折算1 日。經核並無超
    越各刑合併之刑期（1 月＋1 月＋2 月＝4 月），顯無違法
    可言；再按「依刑法第53條及第54條應依刑法第51條第5 款
    至第7 款之規定，定其應執行之刑者，由該案犯罪事實最後
    判決之法院之檢察官，聲請該法院裁定之」，刑事訴訟法第
    477 條第1 項定有明文，本件檢察官聲請減刑及定應執行之
    刑，並未將上開臺灣基隆地方法院以96年度金重訴字第1 號
    所處被告之刑列為定應執行刑之範圍，此有卷附檢察官聲請
    書可按，原審因而未併定應執行之刑，自無違法。抗告人提
    起抗告，徒憑己意，指摘原裁定不當，自無理由，應予駁回
    。
據上論結，應依刑事訴訟法第412 條，裁定如主文。
中    華    民    國    99    年    11    月    8     日
                  刑事第十庭    審判長法  官  陳中和
                                      法  官  蔡國
                                      法  官  林水城
以上正本證明與原本無異。
如不服本裁定應於送達後5 日內向本院提出抗告狀。
中    華    民    國    99    年    11    月    8     日
                                      書記官  蔡佳君

司法院資訊處製作；財團法人民間司法改革基金會備份。
